【裁判字號】    99,交簡上,56
【裁判日期】    990331
【裁判案由】    公共危險
【裁判全文】
臺灣臺北地方法院刑事判決            99年度交簡上字第56號
上  訴  人
即  被  告  甲○○
上列上訴人因公共危險案件，不服本院98年度北交簡字第1748號
中華民國99年2 月12日第一審簡易判決（聲請簡易判決處刑案號
：98年度偵字第23150 號），提起上訴，本院管轄之第二審合議
庭判決如下：
    主      文
上訴駁回。
甲○○緩刑貳年。
    事實及理由
一、本院第二審合議庭認定之犯罪事實、證據及理由，除犯罪事
    實部分應補充記載被告甲○○飲酒後開始騎機車之時間為民
    國98年9 月20日凌晨零時40分許外，餘均如第一審簡易判決
    書所載，茲引用之（如附件）。
二、本院第二審合議庭審酌被告甲○○前無犯罪前案紀錄，有臺
    灣高等法院前案紀錄表在卷可參，素行尚佳；且其明知政令
    一再宣導酒後不得駕車，卻仍犯本案，危害其自身及其他參
    與公共交通往來之人之身體、生命、財產安全，是有不該；
    惟其犯後尚能坦承犯行，態度良好，以及其目前無業等一切
    情狀，認為原審判決認定被告係犯刑法第185條之3公共危險
    罪，並審酌各情，而量處被告罰金新台幣84,000元，認事用
    法均無違誤，量刑亦稱妥適。被告提起本件上訴，對原審認
    定之犯罪事實並不爭執，而以量刑過重為由，請求從輕量刑
    。惟按量刑係法院裁量之職權行使，法官審酌刑法第57條所
    列各款事由及一切情狀，為酌量科刑輕重之權衡，苟無顯然
    欠缺妥當性或違法之處，上級審法院對於下級審法院職權之
    行使，自應予以尊重，實難僅為調整刑度而任意改判。本院
    認原審量刑既在法定刑之內，且係綜合上開各情判處被告罰
    金新台幣84,000元，自難認有何違法失當之處。上訴人以原
    審量刑過重為理由提起上訴，並無可採，其上訴為無理由，
    應予駁回。又查，被告前未曾因故意犯罪受有期徒刑以上刑
    之宣告，此有前開臺灣高等法院被告前案紀錄表附卷可參，
    本院念其素行尚佳，前亦未曾因酒後駕車而有遭刑事、追訴
    處罰之前案紀錄，此次呼氣酒精濃度尚非過高，其因一時失
    慮而罹刑章，經此教訓後，應已知警惕，而無再犯之虞，本
    院因認對被告所宣告之刑，以暫不執行為適當，爰依刑法第
    74條第1項第1款規定，併予宣告緩刑2 年，以啟自新。
三、據上論斷，應依刑事訴訟法第455條之1第1 項、第3 項、第
    373條、第368條，刑法第74條第1項第1款，判決如主文。
本案經檢察官林冠佑到庭執行職務。
中    華    民    國    99    年    3     月    31    日
                  刑事第四庭    審判長法  官  李桂英
                                      法  官  呂政燁
                                      法  官  李明益
以上正本證明與原本無異。
不得上訴。
                                      書記官  劉穗筠
中    華    民    國    99    年    3     月    31    日

司法院資訊處製作；財團法人民間司法改革基金會備份。
